# 其他应付款转为资本公积再转实收资本

提问人：hunaipeng 时间：2011-07-18 09:38:30
回复 zbluzhuo 的帖子
老公司法中出资方式是列举的，债权转股权不在列举范围内，因此是不合规的出资方式，新公司法中出资方式包含“可以用货币估价并可以依法转让的非货币财产”，债权是可以合法出资的。

回答人：chenyiwei
不能这样简单理解。在没有《公司登记管理条例》第 14 条所指的“国家工商行政管理总局会同国务院有关部门规定”的地方，是不被认可的。